# 股权激励，控股母公司回购，需要视为股份支付吗？

提问人：KKK_K 时间：2022-04-14 19:07:34
请教各位老师，股权激励计划里股份回购的会计处理。根据会计司按理，实控人回购若不满足代持的条件，需确认为一项新的股份支付。
若控股母公司承担回购义务，是否需要穿透确认股份支付呢？如何判断和进行后续会计处理呢？
谢谢~

回答人：chenyiwei
控股母公司承担回购义务，应穿透到最终股东，判断是否构成股份支付。对于最终归属于实控人的股权比例增加的部分，应按照规定确认股份支付。